【裁判字號】    99,上易,1464
【裁判日期】    990705
【裁判案由】    詐欺
【裁判全文】
臺灣高等法院刑事判決                99年度上易字第1464號
上  訴  人
即  被  告  庚○○
上列上訴人因詐欺案件，不服臺灣板橋地方法院98年度易字第32
92號，中華民國99 年5月21日第一審判決（起訴案號：臺灣板橋
地方法院檢察署98年度偵字第27298 號），提起上訴，本院判決
如下：
    主  文
上訴駁回。
    理  由
一、依刑事訴訟法第三百五十條、第三百六十一條、第三百六十
    二條、第三百六十七條規定，不服地方法院之第一審判決而
    上訴者，須提出上訴書狀，並應敘述具體理由，為上訴必備
    之程式；其所提出之書狀未敘述上訴理由，或僅曾以言詞陳
    述上訴理由者，均應於上訴期間屆滿後二十日內補提理由書
    於第一審法院。第一審法院經形式審查，認逾期未補提上訴
    理由者，應定期間先命補正；逾期未補正者，為上訴不合法
    律上之程式，應以裁定駁回。倘已提出上訴理由，但所提非
    屬具體理由者，則由第二審法院以上訴不合法律上之程式，
    判決駁回。而所謂具體理由，必係依據卷內既有訴訟資料或
    提出新事證，指摘或表明第一審判決有何採證認事、用法或
    量刑等足以影響判決本旨之不當或違法，而構成應予撤銷之
    具體事由，始克當之（例如：依憑證據法則具體指出所採證
    據何以不具證據能力，或依憑卷證資料，明確指出所為證據
    證明力之判斷如何違背經驗、論理法則）；倘僅泛言原判決
    認定事實錯誤、違背法令、量刑失之過重或輕縱，而未依上
    揭意旨指出具體事由，或形式上雖已指出具體事由，然該事
    由縱使屬實，亦不足以認為原判決有何不當或違法者（例如
    ：對不具有調查必要性之證據，法院未依聲請調查亦未說明
    理由，或援用證據不當，但除去該證據仍應為同一事實之認
    定），皆難謂係具體理由，俾與第二審上訴制度旨在請求第
    二審法院撤銷、變更第一審不當或違法之判決，以實現個案
    救濟之立法目的相契合，此有最高法院九十七年台上字第八
    九二號判決意旨可參照。
二、本件被告上訴意旨略以：被告並非無財力，有花旗信用卡月
    結單及中國信託信用卡月結單可證。有關被告於警詢說於網
    路銀行發現帳戶無餘額。實際上是帳戶總覽之台幣存款無金
    額顯示，並非餘額為零。請撤銷原判決，改判無罪等語，然
    查：原審以：被告所有第一銀行、玉山銀行、香港上海匯豐
    銀行等帳戶，幫助供作詐欺集團詐騙告訴人乙○○、丁○○
    、被害人戊○○、辛○○、甲○○、壬○○、己○○、丙○○等人匯款使用之人頭帳戶等情，有告訴人乙○○、丁○○
    、被害人戊○○、辛○○、甲○○、壬○○、己○○、丙○○等指證可參，並有被告上開第一銀行南臺中分行、玉山銀
    行嘉義分行、香港上海匯豐銀行等帳戶之開戶資料、交易明
    細資料、告訴人乙○○、丁○○、被害人戊○○、辛○○、
    甲○○、壬○○、己○○、丙○○等被騙匯款之第一銀行、
    中國信託銀行等自動櫃員機交易明細單、報案之警局受理刑
    事案件報案三聯單、受理各類案件紀錄表、受理詐騙帳戶通
    報警示簡便格式表、反詐騙案件紀錄表、反詐騙諮詢專線紀
    錄表等可資佐證，且被告所辯，前後不一，不足採信。因認
    事證明確，予以論罪科刑。核無不合。被告上訴謂有信用卡
    月結單足資證明財力乙節，然有無財力，與是否犯罪，尚無
    必然關係，此部份所指，即難遽採。另上訴意旨就被告於警
    詢之說詞，再為解釋乙節，惟原審並非單以被告警詢說詞，
    為其不利認定之唯一依據，是此部份解釋，縱然屬實，亦不
    足以動搖原判決之認定。綜上，本件上訴，顯未依據卷內既
    有訴訟資料或提出新事證，指摘或表明第一審判決有何採證
    認事、用法或量刑等足以影響判決本旨之不當或違法，而構
    成應予撤銷之具體事由，揆諸上開法條規定及最高法院判決
    意旨，難認上訴合法，應予駁回。爰不經言詞辯論，依刑事
    訴訟法第三百六十七條前段、第三百七十二條規定，判決如
    主文。
中    華    民    國    99    年    7     月    5     日
                  刑事第十八庭審判長法  官  吳鴻章
                                    法  官  汪梅芬
                                    法  官  周政達
以上正本證明與原本無異。
不得上訴。
                                    書記官  廖純瑜
中    華    民    國    99    年    7     月    6     日

司法院資訊處製作；財團法人民間司法改革基金會備份。
